【裁判字號】    90,訴,239
【裁判日期】    900427
【裁判案由】    清償借款
【裁判全文】
臺灣屏東地方法院民事判決  九十年度訴字第二三九號
    原      告  中國農民銀行股份有限公司
    法定代理人  戊○○
    訴訟代理人  甲○
    被      告  丁○○
                乙○○
    訴訟代理人  丙○○
右當事人間請求清償借款事件，本院判決如左：
    主    文
被告應連帶給付原告新臺幣佰萬元，及自民國八十九年六月三日起至清償日止，按
年息百分之九點一計算之利息，並自民國八十九年八月十六日起至清償日止，逾期在
六個月以內者，按上開利率百分之十，超過六個月者，按上開利率百分之二十計算之
違約金。
被告應連帶給付原告新臺幣壹百萬元，及自民國八十九年七月三十日起至清償日止，
按年息百分之九點一計算之利息，並自民國八十九年八月三十日起至清償日止，逾期
在六個月以內者，按上開利率百分之十，超過六個月者，按上開利率百分之二十計算
之違約金。
訴訟費用由被告連帶負擔。
    事      實
甲、原告方面：
一、聲明：求為判決如主文所示。
二、陳述：被告丁○○於民國八十九年六月二十一日邀同其餘被告丙○○、乙○○為
    連帶保證人，向原告分別借用新臺幣（下同）三百萬元及一百萬元，約定按月繳
    納利息，按年息百分之九．一計算，逾期清償在六個月以內者，按上開利率百分
    之十，超過六個月者，按上開利率百分之二十計付違約金，本金於九十一年三月
    二十六日到期一次清償。詎上開三百萬元借款被告僅繳交利息至八十九年六月二
    日，上述一百萬元借款被告僅繳息至八十九年七月二十九日，屢經原告催討，被
    告均置之不理，依兩造簽訂之約定書第六條規定，被告依法應即連帶給付原告如
    訴之聲明之借款本息及違約金，為此提起本件訴訟。
三、證據：提出借據一紙，放款繳款明細清單二份，授信約定書、戶籍謄本各三份為
    證。
乙、被告方面：
一、聲明：請求判決駁回原告之訴。
二、陳述：對借據上之簽名印章之真正均不為爭執。因經濟不景氣，被告無力償還。
    希望將標的物拍賣後，不足部分連帶保證人再處理。
    理      由
一、本件原告主張之事實，已據其提出借據一紙、放款繳款明細清單二份、授信約定
    書三份為證，核屬相符，且被告對於借據之真正不爭執，自堪信為真實。被告雖
    以希望先拍賣抵押物後，仍不足部分再由連帶保證人處理等語置辯。然兩造訂定
    授信約定書第十條規定：立約人對所保證債務，在完全清償或換保手續辦妥前，
    願與主債務人負連帶清償責任，並同意左列事項：(一)貴行無須先就擔保品受償，
    得逕向立約人求償。又連帶保證乃保證人與主債務人連帶負債務履行責任之保證
    是也。連帶保證人既與主債務人負連帶責任，則其連帶保證債務已具有連帶債務
    之性質，其債權人自得向保證人為全部給付之請求，而保證人不得拒絕。換言之
    ，在連帶保證，保證人無先訴抗辯權，已喪失一般保證債務具有之補充性。被告
    對借款、授信約定書之真正既不為爭執，揆諸前揭說明，原告自得逕請求被告連
    帶清償債務，被告所辯，顯無可採。
二、從而，原告依消費借貸及連帶保證契約分別請求被告連帶給付借款三百萬元及一
    百萬元，並各自八十九年六月三日、八十九年七月三十日起至清償日止，按年息
    百分之九．一計算之利息，並各自八十九年八月十六日、八十九年八月三十日起
    至清償日止，逾期在六個月內者，按上開利率百分之十，超過六個月者，按上開
    利率百分之二十計算之違約金，為有理由，應予准許。
三、結論：
    本件原告之訴為有理由，依民事訴訟法第三百八十五條第一項前段、第八十五條
    第二項，判決如主文。
中      華      民      國    九十      年      四      月    二十七    日
                                    臺灣屏東地方法院民事第一庭
~B法      官  沈佳宜
右為正本係照原本作成。
如對本判決上訴，須於判決送達後廿日內向本院提出上訴狀。
~B法院書記官  黃秀梅
中      華      民      國    九十      年      四      月    三十      日


司法院資訊處製作；財團法人民間司法改革基金會備份。
